【裁判字號】    95,上易,4
【裁判日期】    950126
【裁判案由】    傷害
【裁判全文】
臺灣高等法院刑事判決                   95年度上易字第4號
上  訴  人
即  被  告  甲○○
上列上訴人因傷害案件，不服臺灣臺北地方法院94年度易字第
1658號，中華民國94年11月29日第一審判決（起訴案號：臺灣臺
北地方法院檢察署94年度偵字第14418號），提起上訴，本院判
決如下：
    主  文
原判決撤銷。
甲○○傷害人之身體，累犯，處拘役40日，如易科罰金，以300
元折算1日。
    事  實
一、甲○○於90年間因妨害自由罪，經判處有期徒刑3月，如易
    科罰金以300元折算1日確定，於90年7月26日執行完畢，猶
    不知悔改，因乙○○（檢察官簡易判處刑聲請書誤載為鄒木
    村）拒絕搬遷交還甲○○土地而屢有糾紛，於94年5月5日上
    午8時許，在台北縣新店市○○路304號旁鐵皮屋外，見乙○
    ○並無誠意拆遷鐵皮屋，僅是持剪刀剪斷一些電線假意應付
    而心生不滿，竟基於普通傷害之犯意，以徒手拳毆及以腳踢
    之方式，毆打乙○○，致乙○○受有頭部外傷、頭皮挫擦傷
    、胸部挫傷之傷害。
二、案經乙○○訴由臺北縣政府警察局新店分局移送台灣台北地
    方法院檢察署檢察官偵查起訴。
    理  由
一、上揭事實，業據上訴人被告甲○○（下稱被告）於本院審理
    中供承不諱，核其此部分供述與告訴人乙○○、證人楊娣妹
    所證述被告確有與告訴人發生肢體衝突部分相符，此外復有
    天主教耕莘醫院診斷書一紙附卷可證（見偵字卷第20頁），
    本件事證明確，被告之犯行堪予認定。
二、核被告所為，係犯刑法第277條第1項普通傷害罪。查再被告
    於90年間因妨害自由罪，經判處有期徒刑3月，如易科罰金
    以300元折算1日確定，而於90年7月26日執行完畢，此有本
    院被告前案紀錄簡覆表一憑，是被告受有期徒刑執行完畢後
    ，於5年內再犯有期徒刑以上之本罪，為累犯，依法加重其
    刑。
三、原審以被告事證明確，而予論科，固非無見。惟查本件告訴
    人所受之傷害依前述卷附之天主教耕莘醫院診斷書所示，僅
    係頭部外傷、頭皮挫擦、胸部挫傷等傷害，衡諸一般日常事
    理，該等傷害，應非係被告手執扣案之活動扳手重力毆擊告
    訴人所致，蓋查扣案之活動扳手係金屬製品，質重、且供以
    手握之他端係較重且有多處銳角，以之擊向他人之頭部，果
    非頭破亦必血流如注，此觀諸卷附扣案活動扳手之照片（附
    於偵查卷第32頁）即明；然告訴人所受之傷害僅輕微如前述
    ，在在足證告訴人所受之前述傷害，應係被告所自承之由其
    於與告訴人肢體衝突間其以徒手拳毆告訴人之方式傷害所為
    之結果較為可採。原審就此部分未詳予審究，遽採告訴人及
    證人楊娣妹之所為被告係手執扣案之活動扳手毆擊告訴人之
    部分指述或供述，而認被告係以手執扣案之活動扳手毆擊告
    訴人，尚有未洽。被告上訴意旨，就此指摘原判決不當，求
    予撤銷改判，為有理由，應由本院將原判決撤銷改判。爰審
    酌被告嗣於本院審理中坦承犯行、告訴人所受傷勢非重、且
    本件係肇因於告訴人不肯返還土地予被告所致、被告迄今尚
    未賠償告訴人等一切情狀，量處如主文第2項所示之刑，並
    諭知易科罰金之折算標準，以示懲儆。
四、至扣案活動扳手一支，如前述並非被告供以本件犯罪所用之
    物，且無證據證明係被告所有，爰不併為沒收之諭知，附此
    敘明。
據上論斷，應依刑事訴訟法第369條第1項前段、第364條、第299
條第1項前段，刑法第277條第1項、第47條、第41條第1項前段，
罰金罰鍰提高標準條例第1條前段、第2條判決如主文。
本案經檢察官李良忠到庭執行職務。
中    華    民    國    95    年    1     月    26    日
                  刑事第三庭審判長法  官  許國宏
                                  法  官  楊貴志
                                  法  官  林銓正
以上正本證明與原本無異。
不得上訴。
                                  書記官  陳玲憶
中    華    民    國    95    年    2     月    6     日
附錄：本案論罪科刑法條全文
中華民國刑法第277條第1項
 (普通傷害罪)
傷害人之身體或健康者，處3年以下有期徒刑、拘役或1千元以下
罰金。


司法院資訊處製作；財團法人民間司法改革基金會備份。
